【裁判字號】    98,上訴,2664
【裁判日期】    990608
【裁判案由】    妨害性自主
【裁判全文】
臺灣高等法院臺中分院刑事判決        98年度上訴字第2664號
上  訴  人  臺灣苗栗地方法院檢察署檢察官
上  訴  人
即  被  告  乙○○
選任辯護人  陳俊傑律師
上列上訴人因被告妨害性自主案件，不服臺灣苗栗地方法院98年
度訴字第356號中華民國98年10月8日第一審判決（起訴案號：臺
灣苗栗地方法院檢察署98年度偵字第50號），提起上訴，本院判
決如下：
    主  文
原判決撤銷。
乙○○對未滿十四歲之女子犯強制性交罪，累犯，處有期徒刑捌
年。
    犯罪事實
一、乙○○前因違反臺灣地區與大陸地區人民關係條例案件，經
    臺灣新竹地方法院96年度竹簡字第271號判處有期徒刑6月，
    如易科罰金，以新臺幣（下同）9百元折算1日確定，嗣經減
    刑為有期徒刑3月，如易科罰金，以9百元折算1日確定，而
    於民國（下同）96年8月24日易科罰金，有期徒刑執行完畢
    。其與34689724A（下稱A男，真實姓名年籍詳卷）係因工作
    認識之朋友。乙○○於97年4、5月間某日酒後晚間某時，前
    往A男位於頭份鎮○○街○○○號○樓之租屋處後，見A男嗣
    因臨時有事外出，僅留A男未滿14歲之女34689724（下稱A女
    ，86年生，真實姓名年籍詳卷），及其子34689724B（下稱B
    男，88年生，真實姓名年籍詳卷）2人在上開租屋處，認有
    機可趁，竟基於對未滿14歲之A女強制性交之犯意，進入A女
    之房間（A男、A女及B男平時均同住此房間），並強壓A女在
    床上，且將房門關上後，強行褪去A女之褲子，再將其生殖
    器插入A女陰道內，而以此強暴之方式對A女為性交行為。嗣
    B男於97年11月17日下午，在校接受性侵害及性騷擾課程時
    ，因斯時曾看見A女遭乙○○壓在上開房間內之地上，認此
    舉應屬性侵害，遂在課堂上將上開情事轉知授課教師戴○○
    ，嗣經教師通報相關單位及該校主任通知A男，始查悉上情
    。
二、案經A男訴由新竹市警察局第三分局報請臺灣新竹地方法院
    檢察署呈請臺灣高等法院檢察署檢察長令轉臺灣苗栗地方法
    院檢察署檢察官偵查起訴。
    理  由 
一、證據能力之認定：按被告以外之人於審判外之陳述，雖不符
    第159條之1至第159條之4之規定，而經當事人於審判程序同
    意作為證據，法院審酌該言詞陳述或書面陳述作成時之情況
    ，認為適當者，亦得為證據；當事人、代理人或辯護人於法
    院調查證據時，知有第159條第1項不得為證據之情形，而未
    於言詞辯論終結前聲明異議者，視為有前項之同意，刑事訴
    訟法第159條之5定有明文；又當事人同意或有同條第2項依
    法視為同意某項傳聞證據作為證據使用者，實質上即表示有
    反對詰問權之當事人已放棄其反對詰問權，如法院認為適當
    ，不論該傳聞證據是否具備刑事訴訟法第159條之1至第159
    條之4所定情形，均容許作為證據（最高法院97年台上字第
    6715號判決參照）。經查：本件下列所引被告以外之人之審
    判外陳述（含言詞及書面陳述），被告、辯護人及檢察官於
    本院準備程序時，均表無意見，復於審理時一一踐行「告以
    要旨」程序，而檢察官、被告及辯護人在知悉上開證據係審
    判外陳述之情形下，對於各該審判外之陳述，均分別表示「
    沒有意見」，或僅就其真實與否表示意見，並未於言詞辯論
    終結前就證據能力聲明異議。本院審酌該等陳述作成時之情
    況，認為其證據之取得過程並無瑕疵，且與待證事實具有關
    連性，證明力非明顯過低，而具適當性，是自有證據能力。
二、訊據上訴人即被告乙○○（下稱被告）對於其確有於97年3
    月至6月間前往A男之上開租屋處10餘次，且知悉A女未滿14
    歲之事實，坦白承認，惟矢口否認有何加重強制性交之犯行
    ，辯稱：伊沒有與A女有性行為，伊早在結婚前即本案之前
    已在陰莖處入珠，若有性侵A女，A女下體勢受嚴重傷害，不
    可能只有處女膜於7點鐘處有陳舊性裂傷，本件伊係遭陷害
    ；且A女常常有說謊情形，A男也有教A女如何將被害經過以
    背台詞方式記憶，丙○○有看到云云。辯護人則為被告辯稱
    ：A女所為指述前後不一，顯有瑕疵，且與B男於警詢所為供
    述互不相符，另B男前後所為供述亦不相符，故均不足採云
    云。經查：
(一)證人即被害人A女於98年1月15日檢察官偵查時證稱：「（他
    指被告到妳家之後情形如何？）他到我家的時侯，我在看電
    視，阿○叔叔（指被告）有喝酒，他走進來把我叫到我和爸
    爸、弟弟睡的房間，他就先脫光我的褲子，之後再脫光他的
    褲子，他的生殖器有插進我尿尿的地方有一段時間，之後有
    白白黏黏的東西從我尿尿的地方流出來，我就跑到浴室去把
    它洗掉，乙○○就坐在客廳沙發上睡覺。」、「（當時妳弟
    弟在哪裏？）在房間外，乙○○把門關起來並鎖起來，我弟
    弟有在哭。」等語、於98年7月16日原審審理時證稱：「（
    你之前曾經在檢察官面前製作筆錄，你說被告曾經對你性侵
    害過？）是。」、「（你是否記得當時情況？他是在何時對
    你性侵害？）是在很久以前。是在晚上的時候。」、「（那
    時只有你在家？）我和弟弟。」、「（發生地點是在你家嗎
    ？）是。」、（所以當時在你家只有你和弟弟和在場的被告
    ？）是。」、「（他有脫光你衣物導致你尿尿的地方露出來
    嗎？）有。」、「（被告有脫掉他自己的褲子讓他的小弟弟
    露出來嗎？）有。」、「（他有把小弟弟即生殖器插入你尿
    尿的地方嗎？）有。」、「（除了這些外，你有無其他補充
    ？請仔細回想他當時的情況。）那時我跟我弟弟在家裡，他
    把弟弟推出去，弟弟就哭了。」、「（你當時被性侵害時，
    那時的住處有幾個房間？）我們是跟人家租的，那個人也有
    房間。連那個人的房間總共有兩個房間。」、「（你家裡除
    了你跟你弟弟外，還有誰？）我和弟弟，爸爸那時候出去了
    。」、「（平常你和弟弟、爸爸住在同一房間？）對。」、
    「（你被性侵害地點就是你們平常睡覺的房間？）對。」、
    「（你剛才說弟弟被推出去，是指推出去哪裡？）房間門外
    面。」、「（房間門外面是否為客廳？）旁邊是客廳。」、
    「（你當時是否知道尿尿的地方非常重要？）對。」、「（
    別人不能亂摸對不對？）對。」、「（被告對你做出這樣的
    舉動，應該很奇怪吧？）對。」、「（你會不會覺得很害怕
    ？）會。」、「（你當時有無反抗他？）有。」、「（你怎
    麼反抗他？）他就說不要跟爸爸講，他就說不要講出去。」
    、「（你那時有嘴巴說叫他不要這樣做？）有。」、「（你
    有無大聲呼救嗎？還是只是大聲喊叫而已？）沒有。」、「
    （你只有叫他不要這樣做？）是。」、「（你有無試著用手
    推開他？）有。」、「（你有無叫他走開？）有。後面他就
    走開了。」、「（我是說當他要侵害你時，你有無叫他走開
    ？）有。」、「（你那時是否非常非常害怕？）對。」、「
    （你能否確定弟弟被他趕出房間外了嗎？）確定。」、「（
    他是在什麼時候把弟弟趕出房間外？在脫你衣物前？）對。
    」、「（後來你有無跟爸爸或其他的師長提過這個事情？在
    你弟弟講出來之前？）弟弟在老師上體育課時，弟弟下課就
    跟老師講。」、「（後來你才講，是不是？）對，後來老師
    才問我。」、「（在弟弟講之前你都沒有告訴其他人這件事
    ？）是。」、「（被告當時他的生殖器插進你尿尿的地方整
    個過程多久？）不記得。」、「（你當時覺得很漫長嗎？）
    很久。」、「（當時你覺得整個被侵害的時間過程很久，是
    嗎？）是。」、「（當時弟弟有做什麼回應嗎？）弟弟有一
    直哭。」、「（弟弟有撲上來阻止他嗎？）弟弟就一直叫他
    開門，他就沒有開。」、「（他侵害你之後，你有無去浴室
    洗澡？）有。」、「（洗澡時，是否發現你尿尿的地方有白
    白黏黏的東西流出來？）對。」、「（被告欺負你完後有馬
    上離開你家嗎？）沒有…欺負我完後，他在客廳，有喝酒。
    」、「（後來有無睡覺？）有。」、「（根據你弟弟說被告
    到你家時，你爸爸有在家，之後你爸爸才離家，哪個才是對
    的？）後來我爸爸離開家這才對。」、「（你剛才有說被告
    有將你弟弟趕出門外？）對。」、「（但是你弟弟說被告沒
    有把他趕出門外，反而是他把被告推出去？你講的正確還是
    你弟弟講的正確？）我講的才正確。」、「（被告是在房間
    裡面哪個地方對你抱著或是對你怎樣？）床上。」、（你們
    房間地板上是否有另一張床？）對。」、「（地板上那張床
    是誰睡的？）我。」、「（被告是在你睡的床上還是你爸爸
    睡的床上？）我爸爸睡的床上。」、「（你爸爸說被告在97
    年即去年4、5月間有去你家10幾次，但從4、5月之後就沒有
    去過你家，這是否實在？）對。」、「（你被被告性侵害幾
    次？）1次而已。」、「（你這次被侵害的時間點大概是國
    小幾年級？時間是否在去年？…剛才你有回答律師是否大概
    97年4、5月時？）是。」、「（被告決定要對你侵害之前就
    先把弟弟推出門外，把門鎖起來，或者是已經開始對你做動
    作了，才覺得必須要把弟弟推出去，這時才把弟弟推出去？
    到底是哪一種？）先把弟弟推出去。」、「（那個門有無門
    縫？門縫看得見裡面的事情或是從門縫可以往裡面看，往外
    面看？還是門很緊沒有門縫？）門沒有門縫。」、「（你說
    弟弟在外面哭，弟弟既然事先就被推出門外，他為何哭？是
    因為不能看電視所以哭，還是為了知道你被被告侵害才哭？
    ）他是怕我被那個叔叔欺負他才哭的。」、「（被告欺負你
    的時間大概多久？有無5分鐘？10分鐘？）10分鐘左右。」
    、「（被告有無把他的小弟弟露出來？）有。」、「（有無
    插進你尿尿旁邊的地方？）有。」、「（會痛嗎？）會。」
    、「（之後被告是如何離開你家？離開時你爸爸回來了嗎？
    ）回來了。」、「（回來之後你有跟你爸爸說嗎？）沒有。
    」、「（被告是何時跟你說不要說出去？是在欺負完之後嗎
    ？）對。」、「（他怎麼講？）他就說不要講出去。」、「
    （所以爸爸回來時，你也沒有跟爸爸講？）對。」、「（你
    在被被告欺負時，衣服還穿著，只有褲子被脫下來？）對。
    」、「（被告的褲子也脫下來？）對。」、「（被告用他的
    小弟弟插入你尿尿旁邊的地方？）對。」等語（見原審卷第
    47至59頁）。證人即被害人A女之弟B男於98年1月15日檢察
    官偵查時證稱：「（你是否曾經跟老師說過你姐姐被性侵的
    情形？）因為當時我有看到。」、「（你當時看到什麼情形
    ？）我叫那個人阿○叔叔（即被告），是他對我姐姐性侵害
    。」、「（性侵害的時間是何時？）我印象是晚上，我當時
    已經吃過晚飯，詳細時間我已經不記得，當時阿○叔叔來的
    時候，他有喝酒，只有他一個人來而已，他一進來就抱著我
    姐姐，當時我和我姐姐都在房間，他一進來就到我們房間去
    ，他對我姐姐性侵害，．．他有脫掉我姐姐的褲子，脫掉一
    半，我沒注意我姐姐尿尿的地方有沒有露出來，阿○叔叔他
    當時穿有拉鍊的褲子，．．．但我看到他的生殖器露出來，
    之後他就跟我姐姐躺在我姐姐睡覺的地板上，阿○叔叔抱著
    我姐姐的時間有多久，我不知道。」等語、於98年7月16日
    原審審理時證稱：「（你是否曾經親眼看過被告對你姐姐性
    侵害？）有。」、「（你看到什麼？）我看到阿○叔叔把我
    姐姐壓在地上。」、「（被告有無將你趕出房間？）我是在
    外面。」、「（是在哪個外面？房間外面？）對。」、「（
    你說你看到你姐姐被被告壓在地墊上面之後，你才離開房間
    ？）對。」、「（你自己走出去還是被告把你趕出去的？）
    （未答）後稱：不知道。」、「（你有無看到被告的生殖器
    嗎？）沒有。」、「（你何時到房間門外？是你看到你姐姐
    被壓在地墊上面後你才到門外？）有可能是，有可能不是。
    」、「（你那時有無哭？）沒有。」、「（有無曾經有一天
    被告和姐姐單獨在房間裡面，門是鎖著，而你在房門外，是
    否曾經有此事？）我不知道門有沒有鎖。」、「（你不知道
    門有沒有鎖，但是姐姐和被告在房間裡面，你在房間外面，
    你不知道門有沒有鎖？）對。」、「（後來老師上課時，提
    到有關性騷擾、性侵害的議題時，你是否有站起來說：老師
    ，我姐姐有被性侵害？）有。」、「（那時你為什麼認為你
    姐姐是被性侵害？是因為你看到姐姐曾經被被告壓在地上？
    ）對。」、「（只是這個動作你就聯想到性侵害，是不是？
    ）然後後來那個叔叔就說他要叫姐姐陪他去上廁所，後來我
    就說我陪你去。」、「（所以你有陪姐姐去上廁所？）不是
    ，我陪那個叔叔去上廁所，他有在門口。」、「（你陪他上
    廁所，你有看到他的小弟弟嗎？）我那時候在廁所外面。」
    、「（被告將姐姐壓在地板床墊上時，你說你有看到？）是
    。」、「（是否記得被告後來是否有離開你們睡的房間？）
    有。」、「（被告離開那個房間時，你人在哪裡？）客廳，
    客廳陪叔叔聊天。」、「（問：那是被告出來之後？）對。
    」、「（叔叔在房間時，你人在哪裡？）客廳。」等語（見
    原審卷第59頁背面至64頁）。經核其等2人證言，固然對於B
    男究有無、何時遭被告推出上開房間之房門外？B男有無在
    房門外哭？．．．等非屬被告對A女性侵之細節事項，證人
    A女、B男之證言或有不盡相符，惟B男對於其所見A女確係遭
    被告壓在地板上（應係地墊），及向老師報告、受詢問，暨
    B男當時係在該房間門外之客廳等情節，則相互間並無重大
    歧異，又A女係86年6月生（真實年籍詳卷），其於98年1月
    15日接受檢察官訊問時，未滿12歲，98年7月16日於原審作
    證時，甫滿12歲；B男係88年5月生（真實年籍詳卷），其於
    98年1月15日接受檢察官訊問時，未滿10歲，98年7月16日於
    原審作證時，甫滿10歲。其2人於為上開陳述時之年紀，智
    識能力尚有未足，對於案件經過之陳述，本就不易完整，其
    先後陳述難免不符，有時亦有予以渲染之可能，此或與其等
    年齡、記憶力，或心理變化、陳述能力等因素有關（其等未
    必能精準描述所見所聞之各項細節），尚難僅因其等對該細
    節證述不盡相符，即論其等2人證述有不實之處，再參以１
    ．A女及B男2人若果欲誣陷被告，何以須待至B男在校接受「
    性侵害及性騷擾課程」時，始將此事舉發？另證人戴○○嗣
    向A女查證此事時，A女初始之態度又何以係表示「不願意談
    」，而非立即附和B男之說詞（以上詳後述）？２．被告於
    警詢中亦自承：伊在97年3、4月時有去過A男上開租屋處10
    幾次，最後一次大約是在97年6月左右，伊去該處和A男聊天
    ，也經常和A女及B男一起聊天等語（見臺灣新竹地方法院檢
    察署97年度偵字第8290號第6、7頁），可見於97年3月至6月
    間，被告確與A女接觸頻繁。３．依財團法人國泰綜合醫院
    新竹分院97年11月19日竹市衛診醫字第1112010528號受理疑
    似性侵害事件驗傷診斷書（詳臺灣新竹地方法院檢察署97年
    度他字第2473號彌封證據）記載，A女於97年11月19日前往
    該院驗傷時，經檢查結果A女處女膜於7點鐘處有陳舊性裂傷
    ，而陰莖急迫插入造成之陰道傷害，大多在6點鐘附近，介
    於5至7點鐘方向（詳參86年12月刑事法律專題研究(十三)－
    司法院第34期司法業務研究會研究專輯第57頁），核與A女
    證述遭性侵相符。此外，並有A女指認相片、被害人住居所
    現場圖各1份及現場照片10張等在卷可資佐證。則本院綜觀
    上情，相互參酌剖析，認證人A女之上開證述，應具有相當
    程度之真實性，而堪採信。
(二)證人即B男之授課教師戴○○於原審審理時證稱：B男是在伊
    上性侵害及性騷擾課程最後做總結時（即97年11月17日下午
    ），突然舉手大聲說姊姊被性侵害，當時因伊覺得這不適合
    在課堂上進行公開的討論，而且已經快要放學時間了，所以
    伊跟B男說請他下課再來詳細告訴老師發生什麼事情，B男在
    告訴伊的時候，是非常的再三強調這件事情是真實的，而且
    說老師如果不相信的話，請老師再去問他的姊姊；就這件事
    情伊認為B男沒有說謊，因為B男當下非常激動的告知伊，包
    括到事後伊詢問過A女之後，有告訴B男說老師已經問過姊姊
    了，那這件事情老師希望你不要再去跟其他的小朋友多說些
    什麼，老師會協助你們做處理，也會請學校幫忙，那B男當
    下還是非常的激動告訴伊說他很生氣被告做這樣的事情，B
    男一直強調說因為這樣的事情，所以有好幾天晚上跟姊姊都
    不太敢睡覺，然後要帶著一根棍子放在睡覺的床上，伊問B
    男說為什麼要帶棍子，B男說因為怕晚上被告又來，如果被
    告又趁他們睡覺來的話，那他一定要用那個棍子打被告。又
    伊當日詢問完B男後，伊再另外找A女查證（A女與B男伊是同
    一天分開詢問），A女的態度在一剛開始第1次的時候，眼神
    比較不敢正視伊，然後很害羞的低著頭，伊問A女說弟弟在
    課堂上講這樣的話，那老師只是想問問看是不是有像弟弟說
    的這樣，A女一開始很害羞的搖搖頭沒有很想談，直到伊跟
    A女說，老師只是想要確認弟弟說的是不是真的，並且告訴
    她強調說老師並沒有責怪妳或是要罵妳，然後也想如果妳真
    的有發生事情，老師想幫妳，那時候當下A女才願意告訴伊
    說她有被被告抱的很緊很緊，有像弟弟講的這樣，且A女告
    訴伊被告有插入她尿尿的地方，伊為了再次確認，當時伊盤
    腿坐在地上，還有自己指著伊生殖器的那個部分問A女是這
    個地方嗎？A女告訴伊說對，就是那裡；就這件事情A女在跟
    伊說的時候，從伊跟學生互動教學的經驗來判斷的話，伊可
    以判斷說A女在當下跟伊說這件事情的時候，A女沒有說謊等
    語（詳見原審卷第119頁背面至第125頁背面），可見：(1)證
    人戴○○係因偶然之機會，始在其教授B男有關性侵害及性
    騷擾之相關課程時，經由B男之舉手發言，得知被告對A女性
    侵害之事；(2)證人戴○○嗣向A女查證此事時，A女初始之態
    度係表示不願意談，而非立即附和B男之說詞，並積極、主
    動地陳述案發經過；(3)證人戴○○乃係於同一天分別先後向
    B男及A女詢問、查證，而此再佐以上述情況，應足認A女及B
    男並無勾串欲誣陷被告之可能；(4)證人戴○○依其與A女及B
    男對談、查證過程之實際經驗，認A女及B男所述「被告確有
    對A女性侵害」此事，應均非虛偽陳述。
(三)被告及辯護人雖以上詞置辯。然查：
１．雖證人丁○○於本院99年5月25日審理時證稱：伊係於94年8
    月29日與被告結婚，婚前與被告發生性行為時，發現被告生
    殖器裝有一顆會旋轉長度約1.5公分，寬度1公分的珠子等語
    ，然本院以「乙○○生殖器有入珠，能否鑑定入珠之時間；
    若以乙○○入珠之生殖器插入A女之陰道內，有無可能造成
    A女如驗傷診斷書所示之傷痕」請法務部法醫研究所鑑定，
    經該所鑑定後結果為：「入珠之手術時間無法以一般非侵入
    性方法進行鑑定，且（本件）已達2年以上，則傷口已完全
    癒合，可達無法鑑定之程度；陽具之插入女性滿11歲之幼女
    不易有無入珠而受影響，而以陽具造成處女膜之損傷研判有
    無陽具插入過程，較為可信。縱以有入珠之陽具亦可造97年
    11月19日檢查時，處女膜呈現7點鐘處有陳舊性裂之可能性
    。」等情，有法醫所(99)醫文字第0991101195號鑑定書在卷
    可稽（詳本院卷第53頁），是以，縱被告辯稱：伊早在本案
    之前已在陰莖處入珠，及證人丁○○所為證言可言，依上開
    鑑定結果可知：以陽具造成處女膜之損傷研判有無陽具插入
    過程，較為可信。縱以有入珠之陽具亦可造97年11月19日檢
    查時，處女膜呈現7點鐘處有陳舊性裂之可能性。其等所辯
    、所證並不足為被告有利之認定，而被告辯稱其若有性侵A
    女，A女下體勢受嚴重傷害，不可能只有處女膜於7點鐘處有
    陳舊性裂傷云云，則並不足採信。
２．證人丙○○於原審審理時證稱：「（就你所知，A女會不會
    說謊？）我是覺得有時候看事情。」、「（怎麼說？）我也
    不知道怎麼講，因為像住在我家裡，其實有時候小孩子我們
    是比較沒關係，那她肚子餓我問她說，像她有時候跑去冰箱
    裡拿東西，我就會講說奇怪東西怎麼不見了，然後問她，她
    會講說不知道，其實我們自己心裡也知道，我們也沒有去多
    講些什麼。」、「（所以你意思說A女有時候會拿冰箱裡的
    東西，但是後來你們問她的時候，她又說沒有，是嗎？）因
    為他2個小孩子，有時候吃東西是肚子餓，我們是比較沒關
    係，東西吃了就算了。」、「（還有無其他類似的這種情形
    ？）我是比較沒去注意。」、「（你剛才講說她有拿冰箱的
    東西，然後又說沒有，此事很常發生嗎？）偶爾。」、「（
    你的印象中有幾次？）我真的不記得了。」、「（A女曾經
    在你面前指訴說有其他人對她性侵害過嗎？）沒有。」、「
    （A女曾經在你面前撒過類似像本案這種，譬如說誰對她性
    侵害，或是同樣重大事情的謊言嗎？）沒有。」等語（見原
    審卷第77、78頁），及證人徐○○亦於偵查中證稱：A女應
    該不會亂講她被性侵害這種事，平常沒有聽A女說被那個叔
    叔亂親或亂抱的事，是到97年12月間聽到A男講說A女遭被告
    性侵害之後，伊才知道，平常也沒有聽到A女會亂說有人打
    她之類的等語（見98年度偵字第50號卷第19頁），均足徵證
    人丙○○及徐○○2人，依其等與A女相處之實際經驗，咸認
    A女對「遭人性侵害」如此重大之事，應不致說謊，且A女亦
    不曾就類此之重大事件說謊。另被告雖稱：A男有教A女如何
    將被害經過以背台詞方式記憶，丙○○及徐○○都有看到云
    云，然何以被告於證人丙○○於原審接受其詰問時，從未問
    及此一問題？反而係在其對證人丙○○之證述內容表示無意
    見、且於原審審判長已諭知證人丙○○詰問完畢後，始再請
    求調查（至本院則已捨棄此部分之調查）此已顯有可疑；況
    證人A女於原審作證時，經依其所述情節，並未發現A女有何
    背稿之情事。是被告此部分所辯，顯係事後卸責之詞，亦不
    足採。
３．末按告訴人、證人之陳述有部分前後不符，或相互間有所歧
    異時，究竟何者為可採，法院仍得本其自由心證予以斟酌，
    非謂一有不符或矛盾，即應認其全部均為不可採信；尤其關
    於行為動機、手段及結果等之細節方面，告訴人之指陳，難
    免故予誇大，證人之證言，有時亦有予渲染之可能；然其基
    本事實之陳述，若果與真實性無礙時，則仍非不得予以採信
    （最高法院74年台上字第1599號判例參照）。辯護人雖以上
    詞為被告置辯。然，A女對於其於上開時、地，遭被告以上
    開方式性侵所為之證述，前後一致，並無不符之處，至於枝
    、細節部分，固有部分出入，惟以其年紀、本案發生時間、
    記憶力、心理變化或陳述能力等因素加以觀察，即使其有所
    出入，亦屬人情之常，尚難以此瑕疵，而否認上開其所證之
    遭被告性侵之基本事實；固然B男於警詢供以：．．之後被
    告就走到我們房間，並用雙手正面抱住姐姐，我有看到他將
    長褲的拉鏈拉下，並露出生殖器和毛，我看見後便用手推被
    告身體，之後被告便走了等語，與B男上開偵審中之證述並
    不相符，然原審法官詢以：「（你之前在警訊及偵訊時有無
    說謊？）B男未答。」，顯見其於警詢所陳未必為真，但其
    對於確曾親眼看見被告將A女壓在上開房間內之地上，且該
    房間之房門曾遭關閉，而B男斯時係在該房間門外之客廳；
    又B男嗣在校接受性侵害及性騷擾課程時，因認被告對A女之
    上開舉動應屬性侵害，遂於在課堂上向授課教師戴○○稱：
    「老師，我姊姊有被性侵害」等情，則甚肯定，是尚難以B
    男於警詢、偵訊中與原審有部分不符即全盤否定B男上開可
    信之證述。是辯護人此部分為被告所辯，以A女及B男前後、
    相互間之陳述不一為由，即認全部不可採，容有誤會。
(四)綜上所述，被告所辯並不足採信，本件事證明確，被告犯行
    堪以認定，應予依法論科。
三、A女係86年6月生，於本案發生時為未滿14歲之女子，此有A
    女之真實姓名對照表在卷可稽，又被告明知A女係未滿14歲
    之女子乙節，亦據被告自承在卷。核被告所為，係犯刑法第
    222條第1項第2款之對未滿14歲女子犯強制性交罪。又被告
    前因違反臺灣地區與大陸地區人民關係條例案件，經臺灣新
    竹地方法院以96年度竹簡字第271號判決判處有期徒刑6月，
    如易科罰金，以新台幣900元折算1日確定，嗣經減刑為有期
    徒刑3月，如易科罰金，以新台幣900元折算1日確定，而於
    96年8月24日易科罰金執行完畢之事實，有臺灣高等法院被
    告全國前案紀錄表在卷可稽，其於5年以內故意再犯本件有
    期徒刑以上之罪，為累犯，應依刑法第47條第1項之規定，
    加重其刑。
四、原審認被告犯行明確，予以論處罪刑，固非無見，惟被告有
    如上所述之前科犯行，原審於理由欄內有敘及此情，但事實
    欄內未記載，有事實與理由不符之違誤，被告以上詞上訴
    否認犯罪，及檢察官以被告量刑過輕上訴，固均無理由，惟
    原審既有上述瑕疵，自應由本院予撤銷改判。爰審酌被告有
    上述前科，詎其仍不知警惕，見A女、B男2人年幼可欺，竟
    趁A男臨時有事外出之時機，對A女為上開強制性交之犯行，
    以逞其私慾，此對A女之身心實已造成嚴重之影響（且對B男
    之身心亦造成間接之影響）及其犯後復飾詞卸責等一切情狀
    ，量處如主文第二項所示之刑。
據上論斷，應依刑事訴訟法第369條第1項前段、第364條、第299
條第1項前段，刑法第222條第1項第2款、第47條第1項，判決如
主文。
本案經檢察官戊○○到庭執行職務。
中    華    民    國    99    年    6     月    8     日
            刑事第三庭  審判長法  官  王  增  瑜
                              法  官  廖  柏  基
                              法  官  吳  進  發
以上正本證明與原本無異。
如不服本判決應於收受送達後十日內向本院提出上訴書狀，其未
敘述上訴理由者，並得於提起上訴後十日內向本院補提理由書（
均須按他造當事人之人數附繕本）「切勿逕送上級法院」。

                              書記官  呂  安  茹

中    華    民    國    99    年    6     月    8     日

司法院資訊處製作；財團法人民間司法改革基金會備份。
